VERÓNICA TARIGO SCELZA

Lugar y fecha de nacimiento Montevideo, Uruguay - 3 de set. 1977

C.I. 3.049.098-0

Dirección Nariño 1766, Montevideo

Mail vetarigo@gmail.com

Arquitecta _ Universidad de la República, Uruguay

Máster en Gestión y Financiación de Proyectos y Concesiones, Universidad Europea de Madrid, España.

Profesional de sólida experiencia en la gestión y coordinación de proyectos. Habilidades de coordinación de equipos de trabajo y visión global del proyecto a través del transcurso del mismo, desde el anteproyecto hasta su ejecución, siendo proactiva y resolutiva ante las dificultades y riesgos del mismo.

CURRICULUM VITAE

ARQUITECTA

37 años

12 años experiencia profesional

Experiencia Profesional

2013 _al presente: Coz y Cía S.A., Chile

Responsable de la Licitación Clínica Cruz Blanca. Coordinación de proyectos de arquitectura, cálculo y especialidades, y coordinación interna del equipo de trabajo Bim y presupuestos. Gestión del proceso de licitación. Relacionamiento con mandante y empresas constructoras participantes.

20011-2012 _ Contract Uruguay y Contract Chile

Coordinadora Comercial. Responsable de la habilitación de las oficinas Starbucks, Banco UBS, Embajada de Noruega, entre otras. Coordinación del desarrollo del proyecto y presupuesto y gestión comercial con el cliente.

2011_ Estudio Bonta-Donozo

Coordinadora de Proyecto

Desarrollo del proyecto ejecutivo y coordinación de instalaciones del complejo de apartamentos Lumiere en Punta del Este para su licitación. Representante en Uruguay del estudio argentino Bonta-Donozo.

2009-2010 _ Hotel Fasano Las Piedras, Punta del Este.

Arquitecta integrante del equipo de Gestión de Obras y Proyecto. Coordinación de proyecto e instalaciones de acuerdo a las modificaciones en obra y presupuesto. Coordinación de subcontratos y dirección de obra.

Proyectos

Clínica Cruz Blanca, Santiago de Chile 110.000 m2 inversión de U\$S 130:

Hotel Fasano Las Piedras, Uruguay. Emprendimiento de JHSF-Fasano, Brasil. Inversión de U\$S 100:

VERÓNICA TARIGO SCELZA

Experiencia Profesional

2008-2009_ Nueva Terminal Aeropuerto Internacional de Carrasco

Equipo de Oficina Técnica en Obra. Revisión de proyecto ejecutivo, coordinación de instalaciones y control de modificaciones de proyecto. Preparación de licitaciones y control de obra del proyecto Salas Vip.

2007_ Symonds Gabitat, Madrid, España

Asesor Técnico en el Departamento de Project Management, Due Diligence y Monitoring. Estudios para los bancos BBVA, Santander y UBS. Elaboración de informes de avance, control de presupuesto, control de plazos y análisis de riesgos.

2004-2006_ Estudio y empresa constructora González Cano

Proyecto, coordinación de instalaciones y control de obra de proyectos de vivienda, edificio de oficinas y galería comercial.

2002-2004_ Estudio y empresa constructora González Cano

Asistente en anteproyecto, proyecto ejecutivo y control de obra. Manejo de cronogramas, presupuestos y comunicación con clientes y subcontratos.

Formación académica

2007_Máster en Gestión y Financiación Privada de Proyectos y Concesiones

Centro Superior de Edificación (Beca Fundación Antonio Camuñas, Universidad Europea, Madrid)

1997-2006_Arquitecta

Facultad de Arquitectura, Universidad de la República, Uruguay

2006 _Curso Superior Gerencia de Obra

Instituto de Estudios Superiores de la Construcción

1991-1996 _Enseñanza Secundaria – The British Schools.

1982-1990 _Enseñanza Primaria – The British Schools.

Idiomas

Inglés: Avanzado

Títulos: First Certificate in

English (1992)

Proficiency in English (1995), University of Cambridge.

Informática

Office Avanzado
Autocad Avanzado
Microsoft Project Alto
Corel Draw Medio
Photoshop Medio

Proyectos

Aeropuerto Internacional de Carrasco, Uruguay Arquitecto Rafael Vignoly

Formación

Universidad Europea de Madrid

Facultad de Arquitectura

British Schools